臺灣臺北地方法院小額民事判決
111年度北小字第1588號
原      告  曾彥慈  

被      告  元大商業銀行股份有限公司




法定代理人  翁健    


被      告  元大商業銀行股份有限公司南京東路分公司

法定代理人  謝鐵誠  
共      同
訴訟代理人  武傑凱律師
上列當事人間損害賠償事件，於中華民國111年9月27日言詞辯論
終結，本院判決如下：
    主      文
原告之訴駁回。
訴訟費用新臺幣壹仟元由原告負擔。
    事實及理由
一、原告主張：原告於民國111年2月8日透過被告元大商業銀行
    股份有限公司（下稱被告元大銀行）官網進行線上開戶被拒
    ，嗣於111年2月18日至被告元大商業銀行股份有限公司南京
    東路分公司（下稱元大銀行南京東路分公司）臨櫃開戶，被
    告協助原告開戶過程中告知原告有詐騙通報不予開戶，經原
    告向警察局、聯徵中心多次確認未果，再向元大銀行南京東
    路分公司確認，始知此通報為被告之內部作業重大疏失，原
    告受有身心痛苦，因被告不法行為致使原告名譽權受損，爰
    依民法第184條第1項、第195條等侵權行為規定，請求被告
    賠償精神慰撫金新臺幣(下同)100,000元，為此提起本件訴
    訟等語，並聲明：被告應給付原告100,000元。
二、被告則以：
  ㈠被告行員係將無從開戶之系統狀況告知原告，從未將原告認
    定為詐騙集團，且被告行員縱有對婉拒原告申請開戶之事由
    有所誤認，嗣後亦即積極儘速釐清事實並多次希冀與原告聯
    繫說明原委始末，惜均未能成功聯繫。再者，被告僅係於內
    部系統註記文字，從未將婉拒原告開戶之事由對外散布，或
    通報財團法人金融聯合徵信中心、台灣票據交換所及其他金
    融機構等單位，本件並無且從未有任何對外之記錄致影響原
    告信譽，自無社會上對原告評價貶損之情事發生。
  ㈡被告行員係為辦理原告開戶事宜，縱確有告知原告受有詐欺
    通報(假設語)，亦非意圖散布於眾或使第三人知悉其事，並
    無侵害原告名譽權而應負損害賠償之責。
  ㈢原告之社會客觀評價並未受有貶低減損，縱使被告行員確有
    告知原告其受有詐欺通報(假設語)，而造成原告主觀感情上
    心生不悅，亦應無構成名譽權之侵害。
　㈣綜上各情，資為抗辯，並聲明：原告之訴駁回。
三、本院得心證之理由：
    原告主張被告不法侵害其名譽權，為被告所否認，並以前詞
    置辯，則本件所應審酌者為原告前揭行為是否有不法侵害原
    告之名譽權，茲論述如下：
　㈠按當事人主張有利於己之事實者，就其事實有舉證之責任，
    民事訴訟法第277條本文定有明文。民事訴訟如係由原告主
    張權利者，應先由原告負舉證之責，若原告先不能舉證，以
    證實自己主張之事實為真實，則被告就其抗辯事實即令不能
    舉證，或其所舉證據尚有疵累，亦應駁回原告之請求（最高
    法院17年上字第917號判例意旨參照）。次按依民法第184條
    第1項前段規定，侵權行為之成立，須行為人因故意過失不
    法侵害他人權利，亦即行為人須具備歸責性、違法性，並不
    法行為與損害間有因果關係，始能成立，且主張侵權行為損
    害賠償請求權之人，對於侵權行為之成立要件應負舉證責任
    。而侵害名譽權損害賠償，須行為人因故意或過失貶損他人
    之社會評價，而不法侵害他人之名譽，致他人受損害，方能
    成立（最高法院104年度台上字第2365號判決要旨參照）。
  ㈡本件原告主張係因自身開戶時受到被告告知有詐騙通報而遭
    拒絕開戶，因認其名譽權受損云云，並提出原告向各往來金
    融機構致電之電信紀錄、電信紀錄申請書、錄音檔案及聯徵
    中心信用報告等存卷供參（見本院卷第119-185頁及證物袋
    ）。經查，依原告所述其係因受到被告告知有詐騙通報而遭
    拒絕開戶等情，惟此等金融機構臨櫃開戶過程，在場者均僅
    係金融機構人員與客戶個人，並無可能任由不相關之他人與
    聞並參與其中，且依原告所提事證，亦無被告人員有將此間
    開戶過程內容告知不相關他人之情事，故縱認被告有告知原
    告因有詐騙通報而拒絕開戶乙節情事，亦無從對原告之社會
    評價產生貶抑判斷而使其名譽權受到侵害，尚無由構成侵權
    行為。又原告尚主張，其因此聯絡往來之金融機構如中國信
    託商業銀行、臺北富邦商業銀行、永豐商業銀行乃至警察局
    及聯徵中心等，進行確認而經前揭單位告知原告帳戶並無問
    題，並無關於詐騙集團之通報，且有將此事告知胞姐曾彥儒
    並再轉述予共同好友何佳諺討論，故原告就此有失顏面且受
    不白之冤，名譽權實有受損云云，惟上揭聯絡、討論過程，
    實係原告自身行為，並非被告所為行為，且上開機構單位確
    認結果，依原告所述，亦為原告並無涉及詐騙通報，亦難謂
    有損名譽權；縱使原告於其間自身感受惶惶不可終日，心情
    筆墨難以形容，然究仍屬原告個人主觀之心理內部感受，縱
    有不快，亦非判斷名譽權受到侵害之標準，故原告主張其名
    譽權受到侵害云云，核與侵權行為之要件仍屬有別。
四、綜上所述，原告依民法侵權行為規定，請求被告給付100,00
    0元，為無理由，應予駁回。
五、本件事證已臻明確，兩造其餘攻擊防禦方法及證據，核與判
    決之結果，不生影響，爰不一一論列，併此敘明。
六、訴訟費用負擔之依據：民事訴訟法第78條。按適用小額訴訟
    程序事件法院為訴訟費用之裁判時，應確定其費用額，民事
    訴訟法第436條之19定有明文，爰依後附計算書確定本件訴
    訟費用額如主文第2項所示金額。
中　　華　　民　　國　　111 　年　　10　　月　　19　　日
                  臺北簡易庭  法  官　陳仁傑
以上正本證明與原本無異。
如不服本判決，須以違背法令為理由，於判決送達後20日內向本
庭（臺北市○○區○○○路0 段000 巷0 號）提出上訴狀。（須
按他造當事人之人數附繕本）。如委任律師提起上訴者，應一併
繳納上訴審裁判費。
中　　華　　民　　國　　111 　年　　10　　月　　19　　日
                              書記官　黃進傑
  計　算　書
項　　　　目                金  　額（新臺幣）　　備  註
第一審裁判費　　　           1,000元
合　　　　計　　　           1,000元
附錄：
一、民事訴訟法第436條之24第2項：
    對於小額程序之第一審裁判上訴或抗告，非以其違背法令為
    理由，不得為之。
二、民事訴訟法第436條之25：
    上訴狀內應記載上訴理由，表明下列各款事項：
    ㈠原判決所違背之法令及其具體內容。
    ㈡依訴訟資料可認為原判決有違背法令之具體事實。